# 请教陈老师，费用摊销问题

提问人：江江 3 石石 时间：2018-01-21 16:09:53
公司待摊费用中核算项目包括：承兑贴现费用、信用证贴现、财产保险费、售后回租的手续费。公司按月进行摊销处理，个人觉得只有购买的财产险可以在保险期内进行摊销，其他项目应当在发生时一次性计入财务费用。由于涉及金额较大，特征询陈老师意见。谢谢。

回答人：chenyiwei
承兑贴现费用、信用证贴现：如果对应的应收票据没有终止确认，而是就贴现取得款项确认一项短期借款的，则该手续费应作为“利息调整”类似于未确认融资费用，是负债的减项，在负债存续期内按实际利率法摊销，计入各期利息费用。（期限一年以内的，可以简化为按直线法摊销） 售后回租的手续费：如果构成融资租赁的，可以计入未确认融资费用，在租赁内按实际利率法摊销，作为利息支出的调整因素。可参考：《瑞华研究 2010 ～ 2016 汇编》之“问题4-2-9（售后回租构成融资租赁的情况下，卖方兼承租人支付的手续费的会计处理）”。